【裁判字號】    97,上訴,4446
【裁判日期】    971113
【裁判案由】    毒品危害防制條例
【裁判全文】
臺灣高等法院刑事判決                97年度上訴字第4446號
    上  訴  人
    即  被  告  甲○○
上列上訴人因毒品危害防制條例案件，不服臺灣士林地方法院97
年度訴字第288號，中華民國97年5月23日第一審判決（起訴案號
：臺灣士林地方法院檢察署97年度毒偵字第310號）， 提起上訴
，本院判決如下：
    主  文
上訴駁回。
    理  由
一、依刑事訴訟法第350條、第361條、第362條、第367條規定，
    不服地方法院之第一審判決而上訴者，須提出上訴書狀，並
    應敘明具體理由，為上訴必備之程式；其所提出之書狀未敘
    述上訴理由，或僅曾以言詞陳述上訴理由者，均應於上述期
    間屆滿後20日內補提理由書於第一審法院。第一審法院經形
    式審查，認逾期未補提上訴理由者，應定期間先命補正；逾
    期未補正者，為上訴不合法律上之程式，應以裁定駁回。倘
    已提出上訴理由，但所提非屬具體理由者，則由第二審法院
    以上訴不合法律上之程式，判決駁回。而所謂具體理由，必
    係依據卷內既有訴訟資料或提出新事證，指摘或表明第一審
    判決有何採證認事、用法或量刑等足以影響判決本旨之不當
    或違法，而構成應予撤銷之具體事由，始克當之（例如：依
    憑證據法則具體指出所採證據何以不具證據能力，或依憑卷
    證資料，明確指出所為證據證明力之判斷如何違背經驗、論
    理法則）；倘僅泛言原判決認定事實錯誤、違背法令、量刑
    失之過重過輕微，而未依上揭意旨指出具體事由，或形式上
    雖已指出具體事由，然該事由縱使屬實，亦不足以認為原判
    決有何不當或違法者（例如：對不具有調查必要性之證據，
    法院未依聲請調查亦未說明理由，或援用證據不當，但除去
    該證據仍應為同一事實之認定），皆難謂係具體理由，俾與
    第二審上訴制度旨在請求第二審法院撤銷、變更第一審不當
    或違法之判決，以實現個案救濟之立法目的相契合，並節制
    濫行上訴（最高法院97年度台上字第892號判決參照）。又
    第二審法院認為上訴書狀未敘述理由， 依刑事訴訟法第367
    條但書規定，始應定期間命其補正。如認上訴書狀已敘述理
    由，但其理由非屬具體，其所為上訴，即不符上訴之法定要
    件，自得逕行判決駁回，無定期命補正問題（最高法院97年
    度台上字第3599號判決參照）。
二、本件原審經審理結果，認為上訴人即被告柯吉森基於施用第
    一級毒品海洛因之犯意，於97年1月25日（ 起訴書誤載為96
    年12月中旬）之某時，在臺北市○○區○○街2段190巷11號
    4樓施用第一級毒品海洛因之犯行， 已據被告甲○○於原審
    審判坦承不諱，且被告經憲兵查獲採尿經送憲兵司令部刑事
    鑑識中心鑑驗結果，呈鴉片類嗎啡反應，有憲兵司令部刑事
    鑑識中心97年2月5日憲直刑鑑字第0970000173號鑑定書，附
    於臺灣士林地方法院檢察署97年度毒偵字第310號 偵查卷第
    54頁內可稽，故被告自白施用第一級毒品海洛因，應認與事
    實相符，而可採信，前開事實應堪認定，而被告於觀察、勒
    戒後，復因施用毒品經法院判刑確定，再犯本件犯行，非觀
    察勒戒後5年後再犯，自應依法追訴處罰， 認公訴人逕予追
    訴，並無不合， 認定被告有施用第一級毒品海洛因1次之犯
    行。並審酌被告已有施用毒品之前科，且經觀察、勒戒治療
    程序，仍無法戒除毒癮復又觸犯本件犯行，顯示其無戒絕之
    決心，及施用毒品係傷害自身健康，所生危害非鉅，本件犯
    後被告坦承犯行，態度尚屬良好等一切情狀，量處施用第一
    級毒品，處有期徒刑10月。均已詳敘其所憑證據、認定理由
    及量刑依據。從形式上觀察，原判決並無認定事實錯誤、量
    刑瑕疵或違背法令之情形。被告上訴理由主張其坦承犯行，
    惟認被告此次施用第一級毒品係偶發行為，犯後有心悔改，
    陸續接受美沙酮之治療，斷絕與毒品接觸，現已返鄉開設鹿
    草環保清潔有限公司，從事正當職業，並親自奉養因病需長
    期照顧的父親，而被告亦罹患人類免疫不全病毒感染，須長
    期追蹤治療，原審於科刑時未能審酌上訴人之犯罪手段、犯
    後態度、生活狀況為論罪科刑，上訴請求撤銷改判，從輕量
    刑云云，非但空泛無據，且未指摘原判決關於認定事實、適
    用法律及量刑等項，有何具體違法或不當。揆諸上開說明，
    顯然置原判決已經明白論斷審酌、說明之事項於不顧，意在
    拖延訴訟，自形式上觀察，核非足以動搖原判決之具體理由
    ，依照上揭說明，應認其上訴為不合法律上之程式，予以駁
    回，並不經言詞辯論為之。
據上論斷，應依刑事訴訟法第367條前段、第372條，判決如主文
。
中    華    民    國    97    年    11    月    13    日
            刑事第４庭    審判長法  官  陳筱珮
                                法  官  鄭水銓
                                法  官  周煙平
以上正本證明與原本無異。
如不服本判決，應於收受送達後10日內向本院提出上訴書狀，其
未敘述上訴之理由者並得於提起上訴後10日內向本院補提理由書
（均須按他造當事人之人數附繕本）「切勿逕送上級法院」。
                                書記官  蕭麗珍
中    華    民    國    97    年    11    月    17    日


司法院資訊處製作；財團法人民間司法改革基金會備份。
